臺灣臺南地方法院刑事裁定　
111年度單聲沒字第283號
聲  請  人  臺灣臺南地方檢察署檢察官
被      告  董正仁




上列聲請人因被告違反毒品危害防制條例案件（111年度戒毒偵
字第94號），聲請單獨宣告沒收（111年度聲沒字第544號），本
院裁定如下：
    主  文
扣案如附表編號一至七所示之物均沒收銷燬之；扣案如附表編號
八至十三所示之物均沒收之。
    理  由
一、聲請意旨略以：被告董正仁前因施用第一級毒品海洛因、第
    二級毒品甲基安非他命案件，經依本院110年度毒聲字第118
    3號裁定令入戒治處所施以強制戒治，嗣因被告已無繼續強
    制戒治之必要，業於民國111年7月6日釋放，經臺灣臺南地
    方檢察署檢察官以111年度戒毒偵字第94號為不起訴處分確
    定。惟該案扣案如附表編號1至7所示之物，為第一級毒品海
    洛因、第二級毒品甲基安非他命；附表編號8至13所示之物
    為被告所有，且供其犯罪所用之物，爰依法聲請沒收銷燬及
    沒收之。
二、按違禁物得單獨宣告沒收；刑法第38條第2項、第3項之物，
    因事實上或法律上原因未能追訴犯罪行為人之犯罪或判決有
    罪者，得單獨宣告沒收；違禁物，不問屬於犯罪行為人與否
    ，沒收之；供犯罪所用、犯罪預備之物或犯罪所生之物，屬
    於犯罪行為人者，得沒收之，刑法第40條第2項、第3項及第
    38條第1項、第2項前段分別定有明文。又海洛因、甲基安非
    他命業經列為毒品危害防制條例第2條第2項第1款、第2款所
    定之第一級毒品、第二級毒品，不得非法施用、持有；查獲
    之第一級、第二級毒品，不問屬於犯罪行為人與否，均沒收
    銷燬之，毒品危害防制條例第2條第2項第1款、第2款及第18
    條第1項前段亦有明定。
三、經查：
㈠、被告董正仁前因施用第一級毒品海洛因、第二級毒品甲基安
    非他命案件，經依本院110年度毒聲字第1183號裁定令入戒
    治處所施以強制戒治執行完畢，並經臺灣臺南地方檢察署檢
    察官以111年度戒毒偵字第94號為不起訴處分確定，業經本
    院閱卷查明屬實，並有該不起訴處分書附卷可稽。
㈡、該案所查扣被告持有附表1至7所示之物，經送鑑定結果，分
    別檢出第一級毒品海洛因與第二級毒品甲基安非他命成分等
    情，業有如附表1至7所示之鑑定書在卷可按，則該等扣案物
    既為毒品危害防制條例第2條第2項第1款、第2款規定之第一
    級毒品、第二級毒品，均屬違禁物，依同條例第18條第1項
    前段規定，不問屬於犯罪行為人與否，均應沒收銷燬之。至
    鑑驗所耗損之毒品，既已滅失，自無庸再予宣告沒收銷燬。
    又本件之所以未能追訴被告犯罪，乃因法律上原因所致，而
    扣案如附表編號8至13所示之物，為被告所有供施用、持有
    毒品所用之物，業據其自承在卷（參見警卷第5頁至第6頁）
    ，依刑法第38條第2項之規定，自為得沒收之物無訛，自得
    依前開規定沒收之。揆諸首揭法律規定，本件聲請為有理由
    ，應予准許。
四、據上論斷，依刑事訴訟法第455條之36第2項，毒品危害防制
    條例第18條第1項前段，刑法第40條第2項，裁定如主文。　
中　　華　　民　　國　　111 　年　　8 　　月　　12　　日
                 刑事第九庭    法　官  卓穎毓
以上正本證明與原本無異。
如不服本裁定，應於收受送達後5日內向本院提出抗告狀。（應
附繕本）
                   　　　　    書記官　歐慧琪
中　　華　　民　　國　　111 　年　　8 　　月　　12　　日
　　　　　　　　 
附表：
編號 扣案物品 案號 鑑定書 淨重 保管字號 1 第一級毒品海洛因3包 110年度毒偵字第1315號 110年6月17日之高雄市立凱旋醫院濫用藥物成品檢驗鑑定書 檢驗後淨重1.299公克、1.539公克、1.000公克 110安保字第413號    2 第二級毒品甲基安非他命4包 110年度毒偵字第1315號 110年6月17日之高雄市立凱旋醫院濫用藥物成品檢驗鑑定書 檢驗後淨重2.946公克、1.870公克、1.582公克、1.266公克 110安保字第413號    3 第二級毒品甲基安非他命1包  110年度毒偵字第1315號 110年6月17日之高雄市凱旋醫院濫用藥物成品檢驗鑑定書 檢驗後淨重  0.083公克 110安保字第413號 4 第一級毒品海洛因3包 107年度毒偵字第3161號 法務部調查局107 年11月23日調科壹字第10723028230號濫用藥物實驗室鑑定書 驗餘淨重0.42公克、0.53公克 107毒保字第260號  5 第一級毒品海洛因1包 107年度毒偵字第3161號 法務部調查局107 年11月23日調科壹字第10723028230號濫用藥物實驗室鑑定書 驗餘淨重0.71公克 107毒保字第260號 6 第二級毒品甲基安非他命1包 107年度毒偵字第3275號 高雄市立凱旋醫院107年11月26日高市凱醫驗字第56753號濫用藥物成品檢驗鑑定書 檢驗後淨重3.577公克 107安保字第898號 7 第二級毒品甲基安非他命3包 台中地檢111年度毒偵字第258號 衛生福利部草屯療養院草療鑑字第1071100150號鑑驗書 驗餘淨重1.0391公克、2.0053公克、0.1188公克 107安保字第1670號 8 吸食器1組 110年度毒偵字第1315號   110保管字第1400號 9 磅秤2臺 110年度毒偵字第1315號   110保管字第1400號 10 注射針筒4支   110年度毒偵字第1315號   110保管字第1400號 11 毒品吸食器1組 107年度毒偵字第3161號   107保管字第2424號 12 夾鏈袋6包 111年度毒偵字第258號   107保管字第4631號 13 毒品施用器具2組   111年度毒偵字第258號   107保管字第4631號